臺灣板橋地方法院民事裁定　　　　　100年度消債更字第139號
聲　請　人　張瑜容
代　理　人　黃正琪律師
上列當事人聲請消費者債務清理事件，本院裁定如下：
    主  文
聲請人張瑜容自中華民國一百年九月十九日下午四時起開始更生
程序。
命司法事務官進行更生程序。
    理  由
一、本件聲請意旨略以：聲請人因有不能清償債務之情事，目前
    債務總金額為新臺幣（下同）718,708元，曾於99年10月以
    書面向最大債權金融機構國泰世華商業銀行股份有限公司（
    下稱國泰世華銀行）請求共同協商債務清償，惟因部分債務
    已轉入資產管理公司，無法納入協商債務，故協商不成立，
    爰請求裁定准予更生云云。
二、按債務人不能清償債務或有不能清償之虞者，得依本條例所
    定更生程序，清理其債務；債務人無擔保或無優先權之債務
    總額未逾 1,200萬元者，於法院裁定開始清算程序或宣告破
    產前，得向法院聲請更生；債務人對於金融機構因消費借貸
    、自用住宅借款、信用卡或現金卡契約而負債務，在聲請更
    生或清算前，應提出債權人清冊，以書面向最大債權金融機
    構請求協商債務清償方案，並表明共同協商之意旨；債務人
    與金融機構協商成立者，不得聲請更生或清算。但因不可歸
    責於己之事由，致履行顯有重大困難者，不在此限；本條例
    施行前，債務人依金融主管機關協調成立之中華民國銀行公
    會會員，辦理消費金融案件無擔保債務協商機制與金融機構
    成立之協商，準用前項之規定；法院開始更生程序之裁定，
    應載明其年、月、日、時，並即時發生效力；法院裁定開始
    更生或清算程序後，得命司法事務官進行更生或清算程序，
    必要時得選任律師、會計師或其他適當之自然人或法人一人
    為監督人或管理人，消費者債務清理條例第3條、第42條第1
    項、第151條第1項、第5項、第6項、第45條第1項、第16 條
    第1項分別定有明文。
三、經查：
（一）聲請人於提出本件更生之聲請前，曾向聲請人之最大債權
      金融機構國泰世華銀行表明協商之意思，經國泰世華銀行
      以聲請人尚積欠無法納入前置協商之債務為由通知協商不
      成立，此有聲請人所附國泰世華銀行前置協商不成立通知
      書在卷可參。聲請人據以聲請更生，本院自應綜合聲請人
      目前全部收支及財產狀況，評估是否已不能維持符合人性
      尊嚴之最基本生活條件，而有「不能清償或不能清償之虞
      」之情。
（二）聲請人主張其每月收入為28,800元，雖提出薪資單為證，
      惟觀諸聲請人另提出之聲請人99年度綜合所得稅各類所得
      資料清單，其上載明聲請人協商當時即99年度年收入為
      552,431元，平均月收入為46,036元，且扣繳單位亦為現
      所任職之香港商迪生亞洲貿易有限公司台灣分公司，是應
      以每月46,036元之收入作為計算之基準。
（三）又聲請人主張每月需分別支出租金5,000元、勞健保費3,5
      08元、電話費2, 000元、繕食費及醫藥費9,000元、交通
      費3,000元、教育費2,455元、扶養母親費用3,000元，共
      計27,963元等語。本院審酌聲請人之生活狀況、工作需要
      、負債情形，及聲請人子女張柏芝、張柏琳、聲請人前配
      偶張詠瑋、聲請人母親李素琴之生活狀況，認聲請人上開
      每月生活必要支出費用共計27,963元之主張為合理適當。
      則依前揭聲請人月收入46,036元核算，扣除其每月生活必
      要支出27,963元後，剩餘18,073元雖足以清償國泰世華銀
      行所提出之50期、12%、月付8,053元之清償方案，惟聲請
      人主張其與國泰世華銀行聲請協商當時，尚有遭銀行外賣
      之債務，並提出元誠國際資產管理股份有限公司催款通知
      、台灣士林地方法院及台灣台北地方法院強制執行命令等
      件影本為證，可見聲請人顯有不能清償債務之情事存在。
四、綜上所述，本件聲請人為一般消費者，並未從事營業活動。
    其有無法清償債務之虞情事，又所負無擔保或無優先權之債
    務，並未逾1,200萬元，且未經法院裁定開始清算程序或宣
    告破產，復查無消費者債務清理條例第6條第3項、第8條或
    第46條各款所定駁回更生聲請之事由存在，則聲請人聲請更
    生，應屬有據，自應准許。
五、依消費者債務清理條例第11條第1項、第45條第1項、第16條
    第1項，裁定如主文。又本件聲請人雖亦為保全處分之聲請
    ，惟本院既已准許更生，有如前述，即無另再准予保全財產
    之處分之必要。至於聲請人於更生程序開始後，應另提出足
    以為債權人會議可決或經法院認為公允之更生方案以供採擇
    ，俾免更生程序進行至依消費者債務清理條例第61條規定應
    行清算之程度，附此敘明。
中    華    民    國   100    年    9     月    19    日
                  民事第二庭    法  官  張谷輔
上為正本係照原本作成
本件不得抗告
本裁定已於100年9月19日下午4時公告
中    華    民    國   100    年    9     月    19    日
                                書記官  尤秋菊